【裁判字號】    97,台抗,265
【裁判日期】    970410
【裁判案由】    違反槍砲彈藥刀械管制條例等罪聲請再審
【裁判全文】
最高法院刑事裁定              九十七年度台抗字第二六五號
抗  告  人  甲○○
上列抗告人因違反槍砲彈藥刀械管制條例等罪案件，不服臺灣高
等法院高雄分院中華民國九十七年一月二十四日駁回聲請再審之
裁定（九十七年度聲再字第七號），提起抗告，本院裁定如下：
    主  文
抗告駁回。
    理  由
本件抗告人甲○○在原法院聲請再審意旨略稱：抗告人因犯重傷
害未遂罪及未經許可於航空站、公共場所攜帶刀械罪，經臺灣高
等法院高雄分院九十年度上訴字第一七八二號判決判處罪刑確定
（上開二罪部分經本院九十三年度台上字第二六六七號判決其上
訴違背法律上程式及不合法，從程序上駁回第三審之上訴）；另
所犯未經許可持有獵槍罪及未經許可持有子彈罪，經該分院九十
三年度上更(一)字第一八五號判決判處罪刑確定（此二罪部分經本
院九十四年度台上字第一０二０號判決其上訴違背法律上程式，
亦從程序上駁回第三審之上訴，原裁定誤以抗告人係對本院判決
聲請再審）。抗告人嗣因感訓處分案件，經該分院九十六年度感
抗字第一八號裁定不付感訓處分確定。抗告人以該裁定，主張抗
告人並無使人受重傷未遂、並非在公共場所攜帶刀械、確定判決
所據以認定抗告人持有槍、彈之鑑定證明不實在、所鑑定之槍、
彈非屬抗告人所有、證物有被變造篡改等情，對上開各確定判決
，聲請再審。經原審以抗告人固經裁定不付感訓處分確定，惟觀
諸該裁定係認：(一)抗告人持有霰彈槍、槍管、霰彈期間，並無證
據足證其有慣常性之經常持槍攻擊、脅迫不特定被害人之積極侵
害行為或慣常性之經常提供槍彈供他人犯罪；(二)抗告人與陳春長
係因停車糾紛，與余文華等人發生口角，心生不悅，乃將所持霰
彈槍交由陳春長持以射擊余文華（重傷害未遂）洩忿，屬事出偶
發之單一刑事案件，不具「不特定性」、「慣常性」；(三)查無不
特定之具體被害人，因懾於抗告人之持槍、彈而恃強凶殘，懼其
報復而長期畏懼、隱忍，甚而不敢舉發指控等，可資認定抗告人
有「足以破壞社會秩序或危害他人生命、身體、自由、財產」之
行為，自不能徒以抗告人非法持有上述槍、彈，並交由他人持以
射傷被害人，遽認符合逕行舉發要件之情節重大流氓等情，乃將
第一審諭知感訓處分之裁定撤銷，改為不付感訓處分之裁定。是
以，該裁定顯不足以動搖上開確定判決所認定之事實，抗告人執
以聲請再審，與刑事訴訟法第四百二十條第一項、第四百二十一
條規定得提起再審之事由未合，因認其聲請為無理由，裁定予以
駁回，經核於法並無違誤。至原裁定理由四部分，因對抗告人聲
請再審之確定判決案號有所誤會，致認部分聲請之程序違背規定
，顯屬贅文，然尚不影響本件裁定本旨，併此指明。抗告意旨，
仍執前詞，任意指摘原裁定違法，又所指各確定判決有調查未盡
、理由不備與矛盾、適用法則不當等情事，則與本件再審之聲請
無涉，其抗告為無理由，應予駁回。本院為法律審，抗告人於抗
告程序再提出證人陳春長於民國九十五年五月一日之證詞筆錄影
本，無從審酌，附為敘明。又抗告人攜帶刀械部分，確定判決係
依槍砲彈藥刀械管制條例第十五條第二款論處，核屬刑事訴訟法
第三百七十六條第一款所示之罪，經第二審裁定者，不得抗告，
此部分既經原裁定駁回其再審之聲請，自不得抗告，應依法駁回
之。
據上論結，應依刑事訴訟法第四百十一條前段、第四百十二條，
裁定如主文。
中    華    民    國  九十七  年    四    月    十    日
                      最高法院刑事第十二庭
                          審判長法官  花  滿  堂
                                法官  黃  正  興
                                法官  陳  東  誥
                                法官  林  錦  芳
                                法官  洪  佳  濱
      本件正本證明與原本無異
                                      書  記  官
中    華    民    國  九十七  年    四    月   十一   日
                                                    m


司法院資訊處製作；財團法人民間司法改革基金會備份。
